【裁判字號】    97,交上易,296
【裁判日期】    980210
【裁判案由】    過失傷害
【裁判全文】
臺灣高等法院刑事判決            97年度交上易字第296號
上  訴  人  臺灣板橋地方法院檢察署檢察官
被      告  甲○○
上列上訴人因被告過失傷害案件，不服臺灣板橋地方法院96年度
交易字第653號，中華民國97年9月18日第一審判決（起訴案號：
臺灣板橋地方法院檢察署96年度偵字第27906 號），提起上訴，
本院判決如下：
    主  文
上訴駁回。
    事實及理由
一、本案經本院審理結果，認原判決以被告甲○○犯刑法第 284
    條第2 項前段之業務過失傷害罪，並於肇事後自首而接受裁
    判，乃酌情量處其有期徒刑5月，併依刑法第41條第1項規定
    ，諭知如易科罰金，以新臺幣1,000元折算1日；又以被告犯
    罪時間在民國96年4 月24日以前，且合於中華民國九十六年
    罪犯減刑條例（下稱減刑條例）所定減刑條件，爰依該條例
    第2條第1項第3款之規定，減為有期徒刑2月又15日，如易科
    罰金，以新臺幣1,000元折算1日。核其認事用法及量刑均無
    不當，應予維持，除原判決事實第一項第2至3行之「於民國
    96年1月26日18時許」，應更正為「於民國96年2月5日6時許
    」，又同項第5 行之「左轉」，應更正為「右轉」，另同項
    第15行及原判決理由第二項第13行之「左手」，均應更正為
    「右手」外，餘均引用原判決記載之事實、證據及理由（如
    附件）。
二、檢察官上訴意旨略以：被告甲○○肇事後對告訴人所受傷
    害不聞不問，更未與告訴人達成和解，原審判決量刑有輕縱
    之嫌。被告犯罪時間，應為民國96年2 月5日上午6時許，
    原審誤認為96年1月26日下午6時許。事發時，被告係駕車
    沿臺北縣林口鄉○○路欲右轉進入粉寮路一段，原審誤認為
    被告駕車左轉。告訴人係受有右手肱骨及尺骨粉碎閉鎖性
    骨折併軸關節脫位及腔室症候群等傷害，原審誤認為左手受
    傷。
三、經查：
  (一)按關於刑之量定，係實體法上賦予法院得為自由裁量之事項
    ，倘其未有逾越法律所規定之範圍，或濫用其權限，又未明
    顯違背正義，即不得任意指摘為違法。經查原判決已敘明被
    告符合自首減輕之事由，審酌被告並無前科，素行非惡，其
    身為職業駕駛，竟疏於注意行車管制號誌而肇事，過失程度
    非小，對告訴人身體所造成之傷害程度非輕，兼酌以被告肇
    事後坦承大部分犯行，惟犯罪後迄今尚未與告訴人達成和解
    ，賠償告訴人之損失等一切情狀等刑法第57條所定科刑輕重
    應審酌事項而為量刑之理由。且查刑法第284條第2項前段之
    最重法定本刑為1 年有期徒刑，被告甲○○既有自首之減輕
    事由，依法得於1月至6月間酌處其刑，原審量處其有期徒刑
    5 月，並無違誤或顯然失輕之情形。至於原審依減刑條例將
    之減為有期徒刑2 月15日，乃法律明定應減其宣告刑，尚與
    原審對於刑之裁量當否無涉。
  (二)又按犯罪之時間，除有特殊情形外，並非構成犯罪事實之要
    素，有罪判決關於時間之記載，旨在辨別犯罪之同一性（最
    高法院76年度臺上字第6679號判例可資參照）。本件案發時
    點，依告訴代理人於警詢中之陳述及臺北縣政府警察局新莊
    分局96年9月7日北縣警新刑字第0960035302號函附道路交通
    事故調查表所載，係96年2月5日上午6 時許，原判決未予詳
    察而載為「96年1 月26日」，縱與事實稍有出入，然因無礙
    於犯罪同一性之辨別，而於判決無所影響，業更正如前，檢
    察官執此上訴，尚非有據。
  (三)至檢察官上訴意旨、分別指摘原判決將「被告駕車沿臺
    北縣林口鄉○○路欲右轉進入粉寮路一段」誤載為「左轉」
    、「告訴人係受有右手肱骨及尺骨粉碎閉鎖性骨折併軸關節
    脫位及腔室症候群等傷害」誤載為「左手」，固有道路交通
    事故調查報告表、診斷證明書為據，然該文字之顯然誤寫，
    應屬原審製作判決書時之疏漏，對本案之判決結果不生影響
    ，由本院於判決內更正如前，檢察官上訴意旨執此指摘原判
    決不當，求予撤銷改判云云，亦難認有理由。
四、從而，檢察官上訴意旨所指各節，並非可採。檢察官之上訴
    尚難認為有理由，其上訴應予駁回。
據上論斷，應依刑事訴訟法第368條、第373條，判決如主文。
本案經檢察官黃全祿到庭執行職務。
中    華    民    國    98    年    2     月    10    日
                  刑事第二十庭審判長法  官  楊貴雄
                                    法  官  鄧振球
                                    法  官  高愈杰
以上正本證明與原本無異。
不得上訴。
                                    書記官  廖月女
中    華    民    國    98    年    2     月    10    日
附錄：本案論罪科刑法條全文
中華民國刑法第284條
因過失傷害人者，處6月以下有期徒刑、拘役或5百元以下罰金，
致重傷者，處1年以下有期徒刑、拘役或5百元以下罰金。
從事業務之人，因業務上之過失傷害人者，處1年以下有期徒刑
、拘役或1千元以下罰金，致重傷者，處3年以下有期徒刑、拘役
或2千元以下罰金。


司法院資訊處製作；財團法人民間司法改革基金會備份。
